臺灣臺中地方法院刑事判決　　　　　　　　　　　　　九十三年度易字第三五六號
　　公　訴　人　台灣台中地方法院檢察署檢察官
　　被　　　告　甲○○
　　被　　　告　己○○
右列被告因竊盜等案件，經檢察官提起公訴（九十二年度偵字第五二三九、九四八九
、一二五七七、一八一八０、二一二三一號），本院合議庭裁定由受命法官獨任進行
簡式審判程序，判決如左：
    主  文
甲○○連續於夜間侵入住宅竊盜，處有期徒刑捌月。
己○○故買贓物，處拘役貳拾日，如易科罰金，以參佰元折算壹日。
    事  實
一、甲○○意圖為自己不法之所有，基於概括之犯意，連續單獨，或與其有犯意聯絡
    之王偉訓（王偉訓部分業經檢察官為緩起訴處分）共同為下列竊盜行為：（一）
    甲○○於民國九十二年三月四日十三時三十分許，單獨開啟台中縣神岡鄉○○路
    四六六號丙○○經營之毅達汽車材料行大門，入內竊取丙○○所有現金新台幣（
    下同）四百四十八元、港幣二毫一枚、代幣一枚、皮包一個及台灣中小企業銀行
    存摺、支票簿、第七商業銀行存摺、支票簿、泛亞商業銀行存摺、支票簿、台中
    商業銀行存摺各一本、合作金庫金融卡一張。得手後於同日十四時十分許，持該
    竊得之合作金庫金融卡，至台中縣神岡鄉○○路一號東信電訊行，欲向店員蘇玫
    青購買手機時，為蘇玫青發覺可疑報警查獲，起出現金四百四十八元、港幣一枚
    、金融卡一張發還丙○○。（二）甲○○、王偉訓於九十二年五月五日十八時三
    十分許，共騎機車前往台中縣神岡鄉○○路二一一號一樓乙○經營之太祖魷魚羹
    麵店，趁乙○不在店內之際，由王偉訓負責把風，甲○○下手竊取乙○所有放在
    店內抽屜內之皮夾三個、國泰商業銀行信用卡一張、印章八個、相機一台、駕照
    二張及現金一萬一千八百四十元等物，得手後共騎機車至台中縣神岡鄉○○路、
    圳岸路口之同安祠分贓時，為巡邏警員發現可疑當場查獲，起出上述物品發還乙○。（三）甲○○於九十二年六月十八日十四時許，單獨以自備之鑰匙（未扣案
    ），開啟台中縣豐原市○○街四一號丁○○○之住處大門，入內搜尋竊取財物，
    因未搜得任何財物，於離去時為巡邏警員發現可疑當場查獲。（四）甲○○於九
    十二年八月二十二日十二時許，單獨開啟台中縣潭子鄉○○路○段二九四之二號
    辛○○住處大門，入內竊取辛○○所有皮包一個及ＯＫＷＡＰ一六六型手機一支
    ，得手後將該竊得手機售予知情之己○○，以抵銷前積欠己○○之債務三千五百
    元。（五）甲○○於九十二年十月二十六日四時許，單獨開啟台中縣豐原市○○
    街四八號戊○○經營之大社檳榔攤大門，入內竊取戊○○所有放在抽屜內之ＢＥ
    ＮＱ手機一支，得手後售予不知情之詮欣中古手機專賣店負責人許良芳。（六）
    甲○○於九十二年十月二十六日二十二時許之夜間，單獨開啟台中縣豐原市○○
    路一二三巷十一弄十三號庚○○住宅大門，侵入該住宅竊取庚○○所有摩托羅拉
    Ｖ七０型手機一支，得手欲售予不知情之許良芳，因許良芳欠缺足夠現金，而暫
    寄許良芳處，並向許良芳借得前出售之ＢＥＮＱ手機使用。嗣於九十二年十月二
    十八日十三時三十分許，甲○○騎乘無牌照之輕機車，途經台中縣豐原市○○路
    四０一號前為警查獲，並起出ＢＥＮＱ、摩托羅拉手機各一支發還戊○○、庚○○。
二、己○○明知甲○○持有之前開ＯＫＷＡＰ一六六型手機一支，係王文志竊得之贓
    物，仍於九十二年八月二十三日十二時許，在台中縣豐原市○○路七六巷十三號
    五樓甲○○住處，以三千五百元之價格予以故買，以抵銷甲○○積欠之三千五百
    元債務，並於同日十四時許，將該手機借予不知情之友人吳宗霖使用，同年月二
    十四日二十時許，吳宗霖將該手機返還己○○後，己○○再於同年月二十五日十
    四時許，借予不知情之友人吳念慈使用，嗣為警循線查獲。
三、案經台中縣警察局豐原分局報請台灣台中地方法院檢察署檢察官偵查起訴。
    理  由
一、本件被告甲○○、己○○所犯均係死刑、無期徒刑、最輕本刑為三年以上有期徒
    刑以外之罪，其等於準備程序中就被訴事實為有罪之陳述，經告知簡式審判程序
    之旨，並聽取公訴人及被告之意見後，本院合議庭認為適宜而裁定由受命法官獨
    任進行簡式審判程序，先予敘明。
二、右揭犯罪事實，業據被告甲○○、己○○坦承不諱，被告甲○○竊盜部分，核與
    共犯王偉訓、被害人丙○○、乙○、丁○○○、辛○○、戊○○、庚○○及證人
    蘇玟青分別於警訊、偵查中指述之情節相符，被告己○○故買贓物部分與被告甲○○所供一致，並經證人吳宗霖、吳念慈於警訊時證述無訛，此外復有贓證物領
    據保管單、贓物清冊領據、現場圖及現場照片附卷可稽，事證明確，被告犯行已
    堪認定。
三、核被告甲○○所為，係犯刑法第三百二十條第一項、第二項之普通竊盜既遂、未
    遂罪（前開編號一、二、四、五部分既遂、編號三部分未遂，編號三部分起訴事
    實雖認被告甲○○係竊得被害人丁○○○所有硬幣四十元，但此為被告甲○○堅
    決否認，依被告甲○○於偵查中所述其為警查獲時隨身攜帶之現金非僅該硬幣四
    十元，而被害人丁○○○於警訊時先指稱失竊約四十元，嗣於偵查中又改稱不清
    楚失竊多少錢等語，前後不一，又無其他證據佐憑，尚難認該硬幣四十元確係被
    告甲○○自被害人丁○○○住處所竊得，併予敘明）及同法第三百二十一條第一
    項第一款於夜間侵入住宅之加重竊盜罪（前開編號六部分），被告己○○係犯同
    法第三百四十九條第二項之故買贓物罪。被告甲○○前開編號二普通竊盜部分，
    與王偉訓有犯意聯絡及行為分擔，為共同正犯。又先後多次普通竊盜既遂、未遂
    及加重竊盜犯行，時間緊接，犯罪構成要件相同，顯係基於概括之犯意反覆為之
    ，應依連續犯之規定論以一加重竊盜罪，並加重其刑。爰分別審酌被告甲○○、
    己○○均無刑事前科紀錄（僅有少年非行，見卷附台灣高等法院被告全國前案紀
    錄表），事後皆坦承上情，態度尚佳，被告甲○○連續多次竊取被害人財物，非
    無惡性，被告己○○為抵債向被告甲○○故買贓物，情節較輕，及其等犯罪動機
    、目的、手段、所生損害等一切情狀，各處以如主文所示之刑，被告己○○部分
    並諭知易科罰金之折算標準。至被告甲○○前開編號二竊盜部分所用之鑰匙一支
    ，尚非違禁物，且未扣案，為免執行困難，不宜宣告沒收。
據上論斷，應依刑事訴訟法第二百七十三條之一第一項、第二百九十九條第一項前段
，刑法第五十六條、第三百二十一條第一項第一款、第四十一條第一項前段，罰金罰
鍰提高標準條例第一條前段、第二條，判決如主文。
中      華      民      國      九十三      年    三    月    二十二    日
                                        法  官  鍾 堯 航
右正本證明與原本無異。
如不服本判決，應於送達後十日內向本院提出上訴狀（須附繕本），上訴於台灣高等
法院台中分院。
                                        書記官
中      華      民      國      九十三      年    三    月    二十二    日
附錄論罪科刑法條
刑法第三百二十一條第一項：
犯竊盜罪而有左列情形之一者，處六月以上五年以下有期徒刑：
  一  於夜間侵入住宅或有人居住之建築物、船艦，或隱匿其內而犯之者。
  二  毀越門扇、牆垣或其他安全設備而犯之者。
  三  攜帶兇器而犯之者。
  四  結夥三人以上而犯之者。
  五  乘火災、水災或其他災害之際而犯之者。
  六  在車站、埠頭而犯之者。
刑法第三百四十九條第二項：
搬運、寄藏、故買贓物或為牙保者，處五年以下有期徒刑、拘役或科或併科一千元以
下罰金。
